# 求助陈版：可以只给法人股分红，不给自然人分红吗？

提问人：13910791507 时间：2019-08-13 16:49:09
股份公司的股东有法人股，有个人股，个人股东和法人股东都是实际控制人控制的。公司章程规定，可以不按股比分红。为了规避个税，公司可以只给法人股东分红，暂不给个人股东分红吗？有没有税务风险？个税法规定，个人只有取得实际现金收益的时候，才会发生个税纳税义务。如此操作，是不是可以暂时变个税问题？

回答人：chenyiwei
理论上不按股比分红的做法在法律上并不禁止。但涉及税务风险的，建议咨询税务专业人士意见，谨慎处理。